臺灣屏東地方法院刑事判決
111年度易字第208號
公  訴  人  臺灣屏東地方檢察署檢察官
被      告  邱杞達



上列被告因竊盜案件，經檢察官提起公訴（111年度偵字第2441
號），被告於準備程序期日就被訴事實為有罪之陳述，經合議庭
裁定由受命法官依簡式審判程序獨任審理，判決如下：
    主  文
邱杞達犯毀越門窗竊盜罪，處有期徒刑捌月。
    事  實
一、邱杞達意圖為自己不法之所有，基於竊盜之犯意，於民國11
    1年2月16日15時50分許，行經址設屏東縣○○鄉○○街000號由
    許定江所管領之「青雲超市」倉庫辦公室時，趁無人注意之
    際，隨手撿拾地上石塊砸毀上址之右側窗戶玻璃後，翻越入
    內竊取上址倉庫內所置放之7號長壽香菸3包、5號長壽香菸1
    包、澎澎香浴乳3瓶、黑人牙膏1條及打火機1個得手，適許
    定江返回上址當場察覺，邱杞達見狀旋即逃逸，許定江遂在
    後追趕並報警處理，經警到場扣得上開物品（均已發還許定
    江），始悉上情。
二、案經許定江訴由屏東縣政府警察局屏東分局報告臺灣屏東地
    方檢察署檢察官偵查起訴。
    理  由
一、本案被告邱杞達所犯係死刑、無期徒刑、最輕本刑為3年以
    上有期徒刑以外之罪，其於準備程序中就被訴事實均為有罪
    之陳述，經法官告知簡式審判程序之旨，並聽取當事人之意
    見後，本院認為適宜進行簡式審判程序審理，合先敘明。
二、事實認定：
　  上開事實，業據被告於警詢、偵訊及本院審理時均坦承不諱
    （警卷第7至10頁；偵卷第11至12頁；本院卷第264、266頁
    ），核與告訴人許定江於警詢中之指訴相符（警卷第11至14
    頁），並有警製偵查報告，屏東縣政府警察局屏東分局長治
    分駐所扣押筆錄、扣押物品目錄表、扣押物品收據，贓物認
    領保管單及現場蒐證照片等件在卷可憑（警卷第5、43至67
    頁）。基上，堪認被告上開任意性自白核與客觀事實相符，
    可以採信。本案事證明確，被告犯行洵堪認定，應依法論科
    。
三、論罪科刑：
  ㈠按刑法第321條第1項第2款所謂「毀」係指毀損，稱「越」則
    指踰越或超越，祇要踰越或超越門窗、牆垣或安全設備之行
    為，使該門窗、牆垣或安全設備喪失防閑作用，即該當於前
    揭規定之要件，是核被告所為，係犯刑法第321條第1項第2
    款之毀越門窗竊盜罪。
　㈡按被告構成累犯之事實及應加重其刑之事項，均應由檢察官
    主張並具體指出證明之方法後，經法院踐行調查、辯論程序
    ，方得作為論以累犯及是否加重其刑之裁判基礎（最高法院
    110年度台上大字第5660號裁定參照）。經查，起訴意旨雖
    認被告構成累犯，應依刑法第47條第1項規定加重其刑，惟
    僅以臺灣屏東地方檢察署刑案資料查註紀錄表為憑，自難認
    已就前階段構成累犯之事實及後階段應予加重其刑之事項具
    體指出證明方法，基於法院中立審判之精神，及保障被告受
    公平審判之權利，本院自無從為補充性調查。惟被告之前科
    素行，仍得於刑法第57條第5款所定「犯罪行為人之品行」
    量刑事項予以審酌，以充分評價被告所應負擔之罪責。
　㈢爰審酌被告：⒈不思以正當途徑獲取所需，竟為圖私利，恣意
    竊取他人財物，漠視他人財物之所有權，法紀觀念薄弱，所
    為誠屬不應該，惟竊取財物之價值不高，且均已發還告訴人
    ，有前引贓物認領保管單在卷可憑，是其侵害他人財產法益
    之程度尚屬輕微；⒉前因竊盜案件，經本院以99年度易字第5
    63號判決判處有期徒刑8月（19罪），定應執行有期徒刑5年
    確定等情，有臺灣高等法院被告前案紀錄表在卷可證，被告
    理應知所警惕而提升自我控管能力，卻故意再犯相同罪質之
    本罪，足見其對刑罰之反應力薄弱；⒊犯後坦承犯行之態度
    ；⒋國中畢業之智識程度；⒌在押前以臨時工為業，月收入約
    新臺幣2萬元；⒍未婚，無子女，在押前獨自在住所地獨居等
    一切情狀（本院卷第266頁），量處如主文所示之刑，以資
    懲儆。
四、按犯罪所得，屬於犯罪行為人者，沒收之；犯罪所得已實際
    合法發還被害人者，不予宣告沒收或追徵。刑法第38條之1
    第1項前段、第5項分別定有明文。被告所竊得告訴人管領之
    7號長壽香菸3包、5號長壽香菸1包、澎澎香浴乳3瓶、黑人
    牙膏1條及打火機1個，均業經告訴人領回，有前引贓物認領
    保管單存卷可查，爰不予宣告沒收。至被告本案持以破壞窗
    戶玻璃所用之石頭，係隨地可拾得之物，將之沒收並不具刑
    法上之重要性，爰依刑法第38條之2第2項不予宣告沒收。　
據上論斷，應依刑事訴訟法第273條之1第1項、第299條第1項前
段，判決如主文。　　
本案經檢察官陳新君提起公訴，檢察官何克昌、葉幸眞到庭執行
職務。
中　　華　　民　　國　　111 　年　　8 　　月　　30　　日
                  刑事第六庭  法  官  陳一誠
以上正本證明與原本無異。
如不服本判決應於收受判決後20日內向本院提出上訴書狀，並應
敘述具體理由；其未敘述上訴理由者，應於上訴期間屆滿後20日
內向本院補提理由書（均須按他造當事人之人數附繕本）「切勿
逕送上級法院」。　　　　　　　　　
中　　華　　民　　國　　111 　年　　8 　　月　　31　　日
                  　　　　　  書記官  陳佳迪
附錄本判決論罪科刑法條全文：
【刑法第321條】
犯前條第一項、第二項之罪而有下列情形之一者，處6月以上5年
以下有期徒刑，得併科50萬元以下罰金：
一、侵入住宅或有人居住之建築物、船艦或隱匿其內而犯之。
二、毀越門窗、牆垣或其他安全設備而犯之。
三、攜帶兇器而犯之。
四、結夥三人以上而犯之。
五、乘火災、水災或其他災害之際而犯之。
六、在車站、港埠、航空站或其他供水、陸、空公眾運輸之舟、
    車、航空機內而犯之。前項之未遂犯罰之。